臺灣苗栗地方法院刑事判決　　　　　　100年度交易字第251號
公　訴　人　臺灣苗栗地方法院檢察署檢察官
被　　　告　鍾正能
上列被告因公共危險案件，經檢察官提起公訴（100 年度偵字第
4958號），被告於準備程序進行中就被訴事實為有罪之陳述，本
院裁定進行簡式審判程序，判決如下：
  主  文
鍾正能服用酒類，不能安全駕駛動力交通工具而駕駛，累犯，處
有期徒刑捌月。
    犯罪事實
一、鍾正能前因違背安全駕駛案件，於民國97年6 月27日，經臺
    灣新竹地方法院檢察署檢察官以該署97年度速偵字第1309號
    為緩起訴處分確定（緩起訴期間為97年6 月27日至98年6 月
    26日止），又因違背安全駕駛案件，於99年1 月25日，經本
    院以98年度苗交簡字第966 號判處有期徒刑3 月確定，於99
    年5 月25日易科罰金執行完畢（構成累犯），再因違背安全
    駕駛案件，於100 年2 月10日，經臺灣高等法院臺中分院以
    100 年度交上易字第165 號判處有期徒刑6 月確定，於100
    年5 月3 日易科罰金執行完畢（亦構成累犯）。詎其猶不知
    悔改，復於100 年8 月13日下午3 時30分許起，迄至同日下
    午5 時20分許，在苗栗縣頭份鎮下公園某友人住處飲用臺灣
    啤酒4 瓶左右後，已達不能安全駕駛動力交通工具之程度，
    仍駕駛車牌號碼6879-RU 號自用小客車，沿同鎮○○路由東
    往西方向行駛，欲返回位在同鎮○○街32巷87弄18號住處，
    於同日下午5 時50分許，行經中央路350 號前（中央路與德
    義路路口附近），因酒後判斷與操控能力下降，不慎追撞右
    前方由曾采夷所騎乘之車牌號碼832-BTN 號重型機車，曾采
    夷因此受傷（已和解，過失傷害部分未經告訴）。嗣經警據
    報到場處理，發覺其酒味濃厚，乃於同日下午6 時2 分許，
    對鍾正能進行呼氣酒精測試，測得其呼氣酒精濃度仍高達每
    公升0.81毫克。
二、案經苗栗縣警察局頭份分局報告臺灣苗栗地方法院檢察署檢
    察官偵查起訴。
    理  由
一、本件被告鍾正能所犯為刑法第185 條之3 公共危險罪，為死
    刑、無期徒刑、最輕本刑為3 年以上有期徒刑以外之罪，亦
    非屬高等法院管轄之第一審案件，其於準備程序進行中，先
    就被訴事實為有罪之陳述，經法官告知簡式審判程序之旨，
    並聽取其與公訴檢察官之意見後，認無不得或不宜改依簡式
    審判程序進行之處，爰依刑事訴訟法第273 條之1 第1 項、
    第284 條之1 等規定，改依簡式審判程序審理；又簡式審判
    程序之證據調查，依刑事訴訟法第273 條之2 規定，不受同
    法第159 條第1 項、第161 條之2 、第161 條之3 、第163
    條之1 及第164 條至第170 條所規定證據能力認定及調查方
    式之限制；再被告對於卷內之各項證據，均不爭執證據能力
    ，故卷內所列之各項證據，自得作為證據，合先敘明。
二、訊據被告雖於警詢時辯稱駕車當時精神狀況良好等語，於檢
    察事務官詢問之初亦辯稱車禍之發生與其飲酒無關等語，然
    其於檢察事務官詢問之末，以及本院審理時，業已對上揭犯
    行，坦承不諱，核與證人曾采夷於警詢時證述情節相符，並
    有頭份分局頭份派出所道路交通事故當事人酒精測定紀錄表
    、汽機車駕駛人酒後生理協調平衡檢測紀錄表、刑法第185
    條之3 案件測試觀測紀錄表、道路交通事故現場圖、道路交
    通事故調查報告表（一）、（二）、苗栗縣警察局舉發違反
    道路交通管理事件通知單、和解書各1 份以及照片15張等在
    卷可稽，足認其於檢察事務官詢問及本院審理時之自白與事
    實相符，堪予採信。綜上，本件被告公共危險犯行，事證明
    確，堪以認定，應依法論科。
三、核被告所為，係犯刑法第185 條之3 之公共危險罪。被告前
    因違背安全駕駛案件，於97年6 月27日，經臺灣新竹地方法
    院檢察署檢察官以該署97年度速偵字第1309號為緩起訴處分
    確定，又因違背安全駕駛案件，於99年1 月25日，經本院以
    98年度苗交簡字第966 號判處有期徒刑3 月確定，於99年5
    月25日易科罰金執行完畢，再因違背安全駕駛案件，於100
    年2 月10日，經臺灣高等法院臺中分院以100 年度交上易字
    第165 號判處有期徒刑6 月確定，於100 年5 月3 日易科罰
    金執行完畢，有臺灣苗栗地方法院檢察署刑案資料查註紀錄
    表及臺灣高等法院被告前案紀錄表各1 份在卷可按，其於有
    期徒刑執行完畢後5 年內，故意再犯本案有期徒刑以上之罪
    ，為累犯，應依刑法第47條第1 項規定加重其刑。
四、爰審酌被告雖當庭表示懺悔，陳稱其為家庭經濟支柱，配偶
    無法獨力支撐家中2 名子女及中風母親之照護，並供稱絕對
    不再飲酒等語，然其前於本院99年度交易第265 號案件中，
    即以：「母親中風，家中尚有2 個孩子需扶養，如果入監服
    刑，有很大的困難，請再給一次機會。」等語為自己辯護，
    此觀之該案上訴審臺灣高等法院臺中分院100 年度交上易字
    第165 號判決理由三自明，竟不知珍惜本院前案已予自新機
    會，猶再為本件犯行，顯未記取前案教訓，亦無念及家中病
    母及幼子，況其於警詢及檢察事務官詢問之初，仍以飲酒對
    其行車並無影響置辯，及見無可抵賴，復以相同家庭事由，
    請求本院予以易科罰金機會，實難認其有何深刻之悛悔，且
    本件已係第4 次酒後駕車，又於前案已造成三輪自行車騎士
    彭玉英受傷，本件復再追撞證人曾采夷機車，造成證人曾采
    夷受傷，雖因雙方達成和解，證人曾采夷因而就受傷部分未
    提出告訴，但可見被告酒後駕車行為，危險性極高，另其又
    係因與友人聚會飲酒，而於酒後駕車返家，更難認有何足以
    認為正當或堪憫之事由，茲參酌上情，以及其為電子廠作業
    員，具高中畢業學歷，與父母、配偶及2 名子女同住，並其
    犯罪動機、目的、手段、違反義務之程度、犯罪所生之危險
    與損害及被告犯罪後之態度等一切情狀，量處如主文所示之
    刑。公訴檢察官當庭求處有期徒刑7 月，尚屬過輕，併此敘
    明。
據上論斷，應依刑事訴訟法第284 條之1 、第273 條之1 第1 項
、第299 條第1 項前段，刑法第185 條之3 、第47條第1 項，刑
法施行法第1 條之1 ，判決如主文。
本案經檢察官黃智勇到庭執行職務。
中    華    民    國   100    年    11    月    23    日
                  刑事第一庭    法  官  梁晉嘉
以上正本證明與原本無異。
如不服本判決應於收受判決後10日內向本院提出上訴書狀，並應
敘述具體理由。其未敘述上訴理由者，應於上訴期間屆滿後20日
內向本院補提理由書( 均須按他造當事人之人數附繕本) 「切勿
逕送上級法院」。告訴人或被害人如對本判決不服者，應具備理
由請求檢察官上訴，其上訴期間之計算係以檢察官收受判決正本
之日期為準。
                                書記官  楊佳紋
中    華    民    國   100    年    11    月    23    日
中華民國刑法第185條之3
服用毒品、麻醉藥品、酒類或其他相類之物，不能安全駕駛動力
交通工具而駕駛者，處 1 年以下有期徒刑、拘役或科或併科 15
萬元以下罰金。